【裁判字號】    98,抗,2
【裁判日期】    980115
【裁判案由】    侵權行為損害賠償
【裁判全文】
臺灣高等法院花蓮分院民事裁定             98年度抗字第2號
抗  告  人  乙○○
相  對  人  世通遊覽車客運股份有限公司
法定代理人  甲  ○
上列當事人間請求侵權行為損害賠償事件，抗告人對於中華民國
97年10月8日臺灣花蓮地方法院96年度訴字第332號所為裁定提起
抗告，本院裁定如下：
    主  文
抗告駁回。
抗告費用由抗告人負擔。
    理  由
一、按提起民事第二審上訴，應依民事訴訟法第77條之16第1 項
    規定繳納裁判費，為必須具備之程式，若上訴人未繳納，原
    第一審法院應定期間命其補正，如不於期間內補正，應以裁
    定駁回之，民事訴訟法第442條第1項定有明文。
二、原裁定以抗告人不服原法院96年度訴字第332 號民事判決，
    提起上訴，惟未繳納上訴第二審裁判費，經通知限於5 日內
    繳納，並於民國97年9 月25日送達抗告人。因抗告人逾期未
    為補正，而以上訴不合法駁回上訴。
三、抗告意旨略以：抗告人因於97年9 月22日帶團出國至金門、
    廈門等地旅遊，而未受領該補繳裁判費，是系爭裁定是否適
    法，誠非無疑。又抗告人業已提出抗告，系爭駁回上訴之裁
    定尚未確定，請准抗告人繳納裁判費云云。
四、經查，本件抗告人於97年8月11日對原法院97年7月11日96年
    度訴字第332 號民事判決聲明不服，提起上訴，未據繳納裁
    判費，經原法院於97年9月19日通知命抗告人於5日內補正，
    該通知已於97年9 月25日由抗告人女兒陳筱苓代為收受，惟
    抗告人截至97年10月8日仍未補正繳納等情，有原法院通知
    書、送達證書可稽（見原審卷第150、151頁）。抗告意旨雖
    以：伊未收受補繳裁判費之通知書，而質疑原法院裁定駁回
    抗告人上訴之適法性，惟民事訴訟法第137條第1項規定「送
    達住、居所、事務所或營業所，不獲會晤應受送達人者，得
    將文書付與有辨別事理能力之同居人或受僱人。」，是原法
    院前揭補繳裁判費之通知書於97年9 月25日送達抗告人之女
    陳筱苓收受，已發生送達效力。依抗告人提出之電子機票收
    據、行程住宿一覽表及廈門旅遊集團外聯接待中心資料，可
    知抗告人雖於97年9 月22日出境，惟於同年月27日即已入境
    ，至97年10月8日原法院裁定駁回上訴前，早已歷5日之補繳
    期間，其未依法繳納裁判費，原法院以抗告人之上訴不合程
    式，而駁回抗告人之上訴，於法並無不合。又原法院係在確
    認抗告人未依法繳納裁判費，以上訴欠缺程式要件裁定駁回
    抗告人之上訴，該裁定並已送達當事人而生效力，抗告人即
    不得據其於抗告程序中繳納上訴裁判費，認其上訴不合法程
    式已無欠缺，而將原適法之裁定指為違法而聲明廢棄，故抗
    告人指摘原裁定不當，聲明廢棄，為無理由，應予駁回。
五、據上論結，本件抗告為無理由，爰裁定如主文。
中    華    民    國    98    年    1    月    15    日
                            民事庭審判長法  官  謝志揚
                                        法  官  賴淳良
                                        法  官  劉雪惠
以上正本係照原本作成。
本件不得再抗告。
                                        書記官  李德霞
中    華    民    國    98    年    1    月    15    日


司法院資訊處製作；財團法人民間司法改革基金會備份。
